【裁判字號】    91,易,799
【裁判日期】    920418
【裁判案由】    妨害自由
【裁判全文】
臺灣新竹地方法院刑事判決                          九十一年度易字第七九九號
    公  訴  人  臺灣新竹地方法院檢察署檢察官
    被      告  甲○○
右列被告因妨害自由案件，經檢察官提起公訴（九十年度偵字第四九九七號），本院
判決如左：
    主  文
甲○○以強暴妨害人行使權利，處拘役貳拾日，如易科罰金，以佰元折算壹日。緩
刑貳年。
    事  實
一、甲○○明知位於新竹縣寶山鄉○○○段寶斗仁小段二三－六地號土地係乙○○所
    有，且位於二三－六地號及毗鄰之二九－二三地號土地上之既成道路，不僅為甲
    ○○建築於同段二三號土地上住處之唯一對外聯絡通路，亦為乙○○由外環縣道
    通往上開二三－二地號土地種植稻作之通路，詎甲○○竟於民國九十年八月間，
    在該既成道路與外環縣道之交岔口上，設置一道紅色鐵門，並將之上鎖，以此強
    暴方法妨害乙○○駕駛耕作機器通行至外環縣道之正當權利。
二、案經乙○○訴由臺灣新竹地方法院檢察署檢察官偵查起訴。
    理  由
一、訊據被告甲○○固不否認在該既成道路與外環縣道之交岔口設置紅色鐵門並加以
    上鎖，使告訴人所駕之耕作機器無法通行至外環縣道等情，惟矢口否認有何妨害
    告訴人行使權利之妨害自由犯行，辯稱：伊做鐵門之目的是為了防止家中小孩跑
    至馬路上，係告訴人表示不行走該路段，且告訴人可以收割別人的稻子後從稻田
    出來云云。惟查，上開事實，業据告訴人乙○○於偵、審中指訴綦詳，而系爭既
    成道路既為告訴人由外環縣道通往上開二三－二地號土地種植稻作之通路，告訴
    人焉有自動放棄通行權利之舉？且耕作機器均體積龐大，稻作需一定時間始可收
    割，縱告訴人可在稻作收割後從他人稻田出入，惟在稻作尚未收割前告訴人之耕
    作機要如何進出？是被告所辯並不足採信，此外，並有履勘現場筆錄一份、照片
    二張、新竹縣竹東地政事務所土地複丈成果圖等附卷為憑（見偵查卷第二十二頁
    、第二十八頁、第五十五頁）。本件事證已臻明確，被告犯行洵堪認定，應予依
    法論科。
三、核被告甲○○所為，係犯刑法第三百零四條第一項之以強暴妨害人行使權利罪。
    爰審酌被告教育程度不高，為六十餘歲之老嫗，係因與告訴人交惡而為本件犯行
    ，鐵門設置未久，現已拆除，經告訴人到庭供述無訛，其坦承經過，態度尚可等
    一切情狀，量處如主文所示之刑，並諭知易科罰金之折算標準。另被告前未曾受
    有期徒刑以上刑之宣告，有臺灣高等法院被告全國前案紀錄表一份在卷為憑，本
    院認被告經此教訓，已知警惕，本件之刑暫無執行之必要，並予宣告緩刑二年，
    以啟自新。
四、據上論斷，應依刑事訴訟法第二百九十九條第一項前段，刑法第三百零四條第一
    項、第四十一條第一項、第七十四條第一款，罰金罰鍰提高標準條例第一條前段
    、第二條，判決如主文。
本案經檢察官邱朝智到庭執行職務。
中      華      民      國    九十二    年      四      月     十八     日
                              臺灣新竹地方法院刑事第二庭
                                      法    官  黃美盈
如不服本判決，應於判決送達後十日內向本院提出上訴狀（應附繕本），上訴於臺灣
高等法院。
右正本證明與原本無異。
                                      書 記 官  吳尚文
中      華      民      國    九十二    年      四      月    二十一    日
附錄本案論罪科刑所適用法條全文：
刑法第三百零四條第一項：
以強暴、脅迫使人行無義務之事或妨害人行使權利者，處三年以下有期徒刑、拘役或
三百元以下罰金。


司法院資訊處製作；財團法人民間司法改革基金會備份。
